---
title: "Curso de Macroeconomia para Investimentos"
subtitle: "Aula de Boas-Vindas"
author: 'Vítor Wilher<br><span style = "font-size: 70%;">Cientista-Chefe da Análise Macro<br>'
#date: "<span style = 'font-size: 70%;'>`r format(Sys.Date(), '%d de %B de %Y')`</span>"
output:
  xaringan::moon_reader:
    css: xaringan-themer.css
    lib_dir: libs
    nature:
      highlightStyle: github
      highlightLines: true
      countIncrementalSlides: false
      ratio: "16:9"
      navigation: 
        scroll: false
params:
  logo_slides: "https://analisemacro.com.br/wp-content/uploads/dlm_uploads/2021/10/logo_am.png"
---

```{r, file = "./rmd/setup.R", include=FALSE}
```

```{r setup, include=FALSE}
options(htmltools.dir.version = FALSE)
options(htmltools.preserve.raw = FALSE)
knitr::opts_chunk$set(
  echo = FALSE,
  warning   = FALSE,  # exibir avisos do console?
  message   = FALSE,  # exibir mensagens do console?
  dpi       = 300,    # resolução
  fig.align = "center"# alinhamento de imagens
  )
```


```{css, echo=FALSE}
pre {
  white-space: pre-wrap;
  overflow-y: scroll !important;
  max-height: 45vh !important;
  overflow-x: auto;
  max-width: 100%;
}
.tiny55 .remark-code {
  font-size: 55%; !important;
}
.scrollable-slide {
  height: 400px;
  overflow-y: auto !important;
}
```




### Boas vindas!

Seja bem-vindo(a) ao curso de *Macroeconomia para Investimentos*. Esta é a **aula de boas-vindas ao curso**, onde iremos:

- Alinhar as expectativas;
- Instruir sobre as aulas, materiais, suporte ao aluno, etc.

Em resumo, passaremos informações importantes para o bom aproveitamento do curso.


---
### Sobre o Professor

Vítor Wilher é Bacharel e Mestre em Economia, pela Universidade Federal Fluminense, trabalhando desde 2015 com ensino e consultoria em ciência de dados. Sua dissertação de mestrado foi na área de política monetária, titulada "Clareza da Comunicação do Banco Central e Expectativas de Inflação: evidências para o Brasil", defendida perante banca composta pelos professores Gustavo H. B. Franco (PUC-RJ), Gabriel Montes Caldas (UFF), Carlos Enrique Guanziroli (UFF) e Luciano Vereda Oliveira (UFF). Já trabalhou em grandes empresas, nas áreas de telecomunicações, energia elétrica, consultoria financeira e consultoria macroeconômica. Atualmente, é Sócio-fundador da Análise Macro e Palestrante.

---
### Objetivo do Curso

O objetivo do Curso `Macroeconomia para Investimentos` é introduzir os principais conceitos da macroeconomia, como PIB, juros, inflação e câmbio, que têm influência direta sobre os investimentos de pessoas físicas, fundos e grandes empresas. O curso explica conceitos macroeconômicos chaves, bem como mostra a lidar com essas variáveis de forma prática.

---
### Público-alvo

O Curso de `Macroeconomia para Investimentos` é voltado para profissionais que atuam ou queiram atuar no mercado financeiro. Dividido em duas partes, o objetivo do Curso é o de prover esses profissionais com conhecimento teórico e aplicado sobre os principais conceitos e variáveis macroeconômicas.

---
### Como será o Curso

Na primeira parte, composta por oito aulas, os alunos serão expostos ao funcionamento da macroeconomia, aos pormenores do PIB, o ciclo econômico, o que determina o crescimento da economia, a relação entre presente e futuro nas decisões de consumo e investimento, a teoria e prática da política monetária e fiscal e os fundamentos técnicos por trás da relação entre variáveis fundamentais como juros e inflação.

---
### Como será o Curso

A segunda parte do curso é composta por 12 projetos. Nesses projetos, os alunos aprenderão do ZERO a lidar com problemas reais do dia a dia, de forma a entenderem como coletar e tratar dados macroeconômicos. Utilizando linguagens de programação, como R e Python, os alunos aprenderão a coletar e tratar dados diretamente de fontes como IBGE, FGV, Banco Central, IPEADATA, dentre outros. Além disso, aprenderão a tirar inteligência desses dados, por meio da construção de gráficos, relatórios e dashboards.

---
### Como será o Curso

As aulas do Curso serão entregues semanalmente, conforme cronograma a ser divulgado na sequência. Os alunos poderão ver e rever as videoaulas disponíveis na plataforma da Análise Macro, bem como tirar dúvidas com o nosso suporte individual.

O Curso não tem pré-requisitos e tudo o que for necessário para o bom aproveitamento do aluno será ensinado ao longo das seções, do absoluto ZERO. Além disso, nessa primeira turma, os alunos ainda ganharão como bônus os cursos de R para Análise de Dados e Python para Análise de Dados, de modo a complementarem o bom entendimento das ferramentas mais modernas do mercado para lidar com análise de dados.

---
### Como será o Curso

Ao final do Curso, é esperado que o aluno tenha total compreensão da macroeconomia, em particular o seu aspecto aplicado e relacionado ao mercado financeiro. Ademais, ao concluir o Curso, estará bastante à frente no mercado, alcançando habilidades de análise de dados que o tornarão um profissional extremamente requisitado por bancos, corretoras, assets e consultorias financeiras.

---
### Programa do Curso

1. (23/12/22) Introdução à macroeconomia: o que é macroeconomia, motivações clássicas da macroeconomia, como pensam os economistas, conceitos fundamentais, preparando o ambiente;
2. (30/12/22) O produto interno bruto: o que é o PIB, óticas do PIB, PIB nominal vs. real, deflator do PIB;
3. (06/01/22) A economia no curto prazo: entendendo o ciclo econômico e o hiato do produto
4. (13/01/22) A economia no longo prazo: modelo de Solow e extensões
5. (20/01/22) Economia intertemporal: a microeconomia por trás da macro
6. (27/01/22) A teoria e a prática da política econômica
7. (03/02/22) Coleta e tratamento de dados macroeconômicos
8. (10/02/22) Fundamentos Estatísticos para lidar com dados macroeconômicos

---
### Programa do Curso


- (17/02/22) Projeto de Curso: Coleta e tratamento de dados do PIB
- (24/02/22) Projeto de Curso: Coleta e tratamento de dados da produção industrial, vendas do comércio e serviços
- (03/03/22) Projeto de Curso: análise do mercado de trabalho através da PNAD e do CAGED
- (10/03/22) Projeto de Curso: análise da inflação no Brasil
- (17/03/22) Projeto de Curso: análise do mercado de crédito
- (24/03/22) Projeto de Curso: juro real vs juro neutro
- (31/03/22) Projeto de Curso: Estrutura a Termo da Taxa de Juros
- (07/04/22) Projeto de Curso: lidando com expectativas do boletim Focus
- (14/04/22) Projeto de Curso: análise de dados fiscais
- (21/04/22) Projeto de Curso: ánálise de dados de economia internacional
- (28/04/22) Projeto de Curso: criando relatórios personalizados de macroeconomia
- (05/05/22) Projeto de Curso: criando dashboards com indicadores macroeconômicos

---
### Conhecendo a plataforma do aluno

Vamos, agora, conhecer a plataforma do aluno. 
